```{r}
require(magrittr)
d <- xlsx::read.xlsx("../../analysis/data/raw_data/Wespengiftallergie - komplett.xlsx",1,colClasses = "character")
# require(lubridate)
d$Datum.Injektion[86] <- "14.9.2017"
d$Datum.Injektion[191] <- "29.9.2017"
d$Datum.Injektion %<>% as.Date.character(format = "%d.%m.%Y")

#Wieviel Patienten
d$NA. %>% levels() %>% length()
```

# Wieviel W / M

```{r}
d$Geschlecht[!d$NA. %>% duplicated()] %>% summary
u <-!d$NA. %>% duplicated()
```

# Welches Alter

```{r}
d$Geburtsdatum%<>% as.Date("%d.%m.%Y") 
d$Geburtsdatum[211:317] <- d$Geburtsdatum[211]
# d$Datum.Injektion %<>% as.Date("%d.%m.%Y")
d$age.at.injektion <- ((d$Datum.Injektion-d$Geburtsdatum)/365.5) %>% round %>% as.numeric
require(ggplot2)
ggplot(d[!is.na(d$Geburtsdatum),],aes(age.at.injektion,fill=Geschlecht))+
  geom_density(alpha = 0.5)
```



# Schweregrad Reaktion

# sIgE Wespe
```{r}
ggplot(d[u,],aes(Ring))+
  geom_bar(stat = "bin")
```


```{r}
ggplot(d[u,],aes(Müller))+
  geom_bar(stat = "bin")
```

# Anzahl Injektionen

```{r}
d$Nr.Injekt.amb %>% length()
```

## Welche NW

```{r}
d$NW %>% summary %>% knitr::kable()
```


1.       Rhein Wespen allerisch

```{r}
d$NWs <- rep("no",length(d$NW))
d$NWs[which(d$NW!="0")] <- "yes"

ggplot(d, 
       aes(sIgE.kU.l.B %>% as.character %>% as.numeric, 
           color = NWs))+
  geom_density()+
  scale_x_log10()
```


```{r}
d$NWs <- rep("no",length(d$NW))
d$NWs[which(d$NW!="0")] <- "yes"

ggplot(d, 
       aes(gIgE.kU.l %>% as.character %>% as.numeric, 
           color = NWs))+
  geom_density()+
  scale_x_log10()
```


```{r}
ggplot(d, 
       aes(sIgE.kU.l.W %>% as.character %>% as.numeric, 
           color = NWs))+
  geom_density()+
  scale_x_log10()
```



```{r}
ggplot(d, 
       aes(Tryptase.ug.l %>% as.character %>% as.numeric, 
           color = NWs))+
  geom_density()+
  scale_x_log10()
```

```{r}
d$Ort.Reaktion %>% table(d$NW) %>% knitr::kable()
```

2.       Wespenallergiker die auch positive Biene sIgE haben


Patienten mi erhöhte Typtarsewerrt vs normale Trypt Wert.



Patienten nie schon bei Einleitung NW gezeigt haben vs Problemloese Einleitung.




Patienten mit schwere reaktion vs patienten mit RM 1-2 / M 0-2 vs 3-4


```{r}
d$severe <- rep("mild",length(d$NA.))
d$severe[d$Müller>2] <- "severe"
d$severe[d$Ring>2] <- "severe"

d$severe %>% table(d$NW) %>% knitr::kable()
```


Patienten mit cardiologisch CM vs ohne

```{r}
d$Nebendiag%>% table(d$NW) %>% knitr::kable()

```

Patienten mit Cdis/meds/allergies vs gesunde Pat.
sIgE/Gesamt Ige – auf 2 gruppen verteilen
sIgE hoch/niedrig
(Alter hoch/niedrig)
(Geschlecht M/F)

```{r}
d$Geschlecht %>% table(d$NW) %>% knitr::kable()
```

