```{r}
require(magrittr)
d <- xlsx::read.xlsx("../../analysis/data/raw_data/Wespengiftallergie.xlsx",1,colClasses = "character")[,1:18]
d$Datum.Injektion[35] <- "14.9.2017"
d$Datum.Injektion[74] <- "29.9.2017"
#Wieviel Patienten
d$NA. %>% levels() %>% length()
```

# Wieviel W / M

```{r}
d$Geschlecht %>% summary
```

# Welches Alter

```{r}
DOB <- d$Geburtsdatum %>% as.Date("%d.%m.%Y") %>% {.[!is.na(d$Geburtsdatum)]}
DOI <- d$Datum.Injektion[!is.na(d$Geburtsdatum)] %>% as.Date("%d.%m.%Y")
age <- ((DOI-DOB)/365.5) %>% round %>% as.numeric
require(ggplot2)
ggplot(d[!is.na(d$Geburtsdatum),],aes(age,fill=Geschlecht))+
  geom_density()
```



# Schweregrad Reaktion

# sIgE Wespe
```{r}
ggplot(d,aes(Ring))+
  geom_bar(stat = "bin")
```



# Anzahl Injektionen

```{r}
d$Nr.Injekt.amb
```

Welche NW
1.       Rhein Wespen allerisch
2.       Wespenallergiker die auch positive Biene sIgE haben
Patienten mi erhöhte Typtarsewerrt vs normale Trypt Wert.
Patienten nie schon bei Einleitung NW gezeigt haben vs Problemloese Einleitung.
Patienten mit schwere reaktion vs patienten mit RM 1-2 / M 0-2 vs 3-4
Patienten mit cardiologisch CM vs ohne
Patienten mit Cdis/meds/allergies vs gesunde Pat.
sIgE/Gesamt Ige – auf 2 gruppen verteilen
sIgE hoch/niedrig
(Alter hoch/niedrig)
(Geschlecht M/F)
Prick B/W?


  OUTCOME : NW anzahl
OUTCOME: NW art
OUTCOME: Time to NW
OUTCOME NW ja/nein
